臺灣臺南地方法院民事裁定           100年度司財管字第63號
聲  請  人  臺南市六甲區農會
法定代理人  李明芳
上列聲請人聲請對被繼承人陳銓炎選任遺產管理人事件，本院裁
定如下：
    主  文
選任林賢貴(男，民國○○○年○月○○○日生，身分證統一編
號：Ｚ000000000號)為被繼承人陳銓炎(男，民國○○○年○月○
日生，身份證統一編號：Ｚ000000000號，民國九十九年十月八日
死亡，死亡前最後住所：臺南市○○區○○里○鄰○○路391號)
之遺產管理人。
聲請程序費用新臺幣壹仟元由被繼承人陳銓炎之遺產負擔。
    理  由
一、按繼承開始時，繼承人之有無不明者，由親屬會議於一個月
    內選定遺產管理人，並將繼承開始及選定遺產管理人之事由
    ，向法院報明；無親屬會議或親屬會議未於前條所定期限內
    選定遺產管理人者，利害關係人或檢察官，得聲請法院選任
    遺產管理人，並由法院依前項規定為公示催告；公示催告期
    限屆滿，無繼承人承認繼承時，其遺產於清償債權，並交付
    遺贈物後，如有剩餘，歸屬國庫，民法第1177條、第1178
    條第2項、第1185條分別定有明文。
二、本件聲請狀意旨略以：被繼承人陳銓炎為聲請人之債務人，
    然被繼承人陳銓炎於民國99年10月8日死亡，其繼承人均拋
    棄繼承，而其親屬會議未於一個月內選定遺產管理人，致聲
    請人無法行使權利，為確保聲請人之權利，故檢具相關資料
    ，向法院聲請為被繼承人陳銓炎選任遺產管理人等語。
三、經查，聲請人主張之事實，業據其提出繼承系統表影本、本
    院100年1月24日南院龍家厚99年度司繼字第2153號函影本各
    1份、借據影本2份、除戶謄本、戶籍謄本為證，堪信為真實
    ；復查被繼承人陳銓炎之繼承人均已拋棄繼承權，業據本院
    調閱99年度司繼字第2153、2228號拋棄繼承卷宗核閱無誤，
    又未準用民法第117 7條規定選定遺產管理人，而聲請人為
    被繼承人之債權人，故聲請人以利害關係人聲請選任被繼承
    人之遺產管理人，核與上開規定並無不合，應予准許。
四、再查，本件被繼承人陳銓炎之繼承人均已拋棄繼承權，足見
    渠等對被繼承人遺產之處置已漠不關心，經本院函詢其繼承
    人陳李錦花、陳玠甫、陳映涵、陳宗玄、陳世軒、陳慧如、
    陳天印、陳政義、陳正雄、陳正崑，請其等於文到五日內以
    書面陳明是否願意擔任被繼承人陳銓炎之遺產管理人，逾期
    視為無意願，上開繼承人均逾期未陳明其意願，視為無意願
    擔任，有送達證書附卷可憑。而關於選任林賢貴為被繼承人
    陳銓炎之遺產管理人部份，業據聲請人提出台南市六甲區公
    所聘任林賢貴為調解委員聘書影本1份；本院復以100年7月1
    8日南院龍家慶100年度司財管字第63號函詢林賢貴與聲請人
    有無僱傭或合作關係，林賢貴於100年7月26日回覆本院與聲
    請人並無任何僱傭及合作關係，並願意擔任被繼承人陳銓炎
    之遺產管理人，且提出六甲鄉公所調解委員聘書影本1件，
    有民事陳報狀1件在卷足徵。經本院審酌認林賢貴擔任調解
    委員多年，具有專業知識及能力，且與被繼承人陳銓炎所遺
    遺產間無利害關係，若由其擔任本事件之遺產管理人，定能
    秉持其專業倫理擔當此具公益性質之職務，並順利達成管理
    保存及清算遺產之任務。執此，本院認為由林賢貴擔任被繼
    承人陳銓炎之遺產管理人，應屬妥適，爰裁定如主文。
五、依非訟事件法第157條，裁定如主文。
中    華    民    國   100    年    8     月    3     日
                  家事法庭    司法事務官  蔡明賢
以上正本係照原本作成。
如對本裁定抗告須於裁定送達後10日內向本院提出抗告狀，並繳
納抗告費新台幣1,000元。
中    華    民    國   100    年    8     月    4     日
                              書記官  葉芳如